【裁判字號】    90,毒抗,92
【裁判日期】    891230
【裁判案由】    聲請強制戒治
【裁判全文】
臺灣高等法院臺中分院刑事裁定                      九十年度毒抗字第九二號
    抗  告  人
    即  被  告  甲○○
右抗告人因違反毒品危害防制條例案件，經檢察官聲請觀察勒戒，不服臺灣台中地方
法院中華民國八十九年十二月三十日第一審裁定（八十九年度毒聲字第七六六０號，
聲請案號：台灣台中地方法院檢察署，八十九年度聲戒字第一八一二號），提起抗告
，本院裁定如左：
      主  文
抗告駁回。
      理  由
一、本件原裁定意旨略以：被告甲○○前因施用毒品案件，經台灣高等法院台中分院
    裁定送觀察、勒戒後，無繼續施用毒品之傾向，由該院於八十七年八月十一日判
    決免刑確定；又因施用毒品案件，經本院裁定送觀察、勒戒後，有繼續施用毒品
    之傾向，由本院裁定強制戒治併判處有期徒刑五月確定。詎被告復於八十九年十
    月十七日或前三日內，在不詳地點，以不詳方法施用第二級毒品安非他命一次，
    嗣於八十九年十月十七日十二時三十分許，在台中縣豐原市○○街八一號前為警
    查獲之事實，雖經被告矢口否認，惟當天採被告尿液送鑑定結果，呈甲基安非他
    命陽性反應，此有台中縣衛生局出具之檢驗尿水報告書一紙附卷可稽，並有扣案
    之安非他命一包（毛重約一‧四公克）足憑，核被告係三犯毒品危害防制條例第
    十條第二項之罪，爰依毒品危害防制條例第二十條第三項但書之規定，聲請裁定
    令被告入戒治處所施以強制戒治。
二、本件抗告意旨略以：被告因左股骨幹骨折住院接受治療，出院後仍有陸續購買成
    藥服用之情事。依「藥物濫用防治研討會」中提出數據、榮總臨床毒物科主任之
    報告，及行政院衛生署食品藥物檢驗局八十一年藥檢壹字第八一０九六五二函釋
    指出：尿液篩檢之免疫分析法其正確性並不完全精準，或因尿液中含有其他成分
    ，亦有可能呈現毒品陽性反應。原裁定僅憑誤判率極高之台中縣衛生局出具之檢
    驗尿水報告書一紙，作為認定被告施用安非他命之證據，不免流於擅斷。在此提
    起抗告，請求撤銷原裁定。
三、第查，依台中縣衛生局出具之檢驗尿水報告書，抗告人呈現安非他命陽性反應。
    抗告人提出「藥物濫用防治研討會」中榮總醫師之報告，及行政院衛生署食品藥
    物檢驗局之函釋，聲稱其因服用膀胱無力之藥物，故此尿液檢驗結果有誤。惟依
    該資料內容顯示僅係免疫分析方法可能發生誤差，並非謂以此法所做檢驗均不正
    確。再者，抗告人並未提出所服用之藥物，供作檢驗。基於以上，應認抗告顯無
    理由，予以駁回。
四、據上論斷，應依刑事訴訟法第四百十二條，裁定如主文。
中      華      民      國    九  十      年     二       月   二十七   日
                              臺灣高等法院臺中分院刑事第七庭
                                    審判長法  官  林  榮  龍
                                          法  官  謝  說  容
                                          法  官  黃  日  隆
右正本證明與原本無異。
不得抗告。
                                          書記官  林  端  容
中      華      民      國    九  十      年     三       月    五      日
                                                                        Ｋ


司法院資訊處製作；財團法人民間司法改革基金會備份。
